臺灣桃園地方法院刑事判決　　　　　　　　　　　　九十一年度訴字第一三九號
　　公　訴　人　臺灣桃園地方法院檢察署檢察官
　　被　　　告　甲○○
右列被告因違反毒品危害防制條例案件，經檢察官提起公訴（九十年度毒偵字第四三
一二號、九十一年度毒偵字第九十號），本院判決如左：
    主  文
甲○○連續施用第一級毒品，處有期徒刑捌月。
扣案之第一級毒品海洛因壹包（淨重零點玖公克，包裝重零點貳公克）、殘留第
一級毒品海洛因而無法析離之夾鍊袋壹個，均沒收銷燬之；針筒壹支沒收之。
    事  實
一、甲○○於民國八十八年間，因施用毒品案件，由本院以八十八年度毒聲字第七七
    二號裁定送觀察、勒戒後，認無繼續施用毒品之傾向，由臺灣桃園地方法院檢察
    署檢察官於八十八年二月二十六日以八十八年度偵字第一六八八號為不起訴處分
    確定；竟復因施用第二級毒品案件，再經本院以八十八年度毒聲字第五四三一號
    裁定送觀察、勒戒後，認有繼續施用毒品之傾向，由本院以八十八年度毒聲字第
    七一八三號裁定令入戒治處所施以強制戒治，並經臺灣桃園地方法院檢察署檢察
    官以八十八年度偵緝字第一一七一號向本院聲請簡易判決處刑，經本院桃園簡易
    庭於八十九年一月十九日以八十九年度桃交簡字第六一號判決判處有期徒刑六月
    確定，經移送執行，於九十年八月二十日保外就醫。詎甲○○猶不思悔改，另基
    於施用第一級毒品海洛因之概括犯意，於前開保外就醫期間，自九十年十月初起
    至同年十月三十日止，在桃園縣龍潭鄉等處，連續在其車內施用第一級毒品海洛
    因多次，嗣其先於九十年十月十一日下午五時許，在桃園縣龍潭鄉九龍村九座寮
    二十巷六弄一號二樓為警查獲，並扣得殘餘海洛因而無法析離之夾鍊袋一個。再
    於九十年十月三十日下午四時許，在桃園縣龍潭鄉○○路二一巷五號前為警查獲
    ，並扣得第一級毒品海洛因一包（淨重０．九三公克，包裝重０．二三公克）、
    針筒一支。
二、案經桃園縣警察局平鎮分局報請暨臺灣桃園地方法院檢察署檢察官簽分偵查起訴
    。
    理  由
一、右揭犯罪事實，業據被告甲○○坦承不諱，且有前述扣案之殘餘海洛因夾鍊袋一
    個、第一級毒品海洛因一包（淨重０．九三公克，包裝重０．二三公克）、針筒
    一支等扣案可稽。又被告於九十年十月十一日為警查獲後所採尿液、及於九十年
    十月三十日為警查獲後所採尿液，經送鑑定結果，均呈嗎啡之陽性反應乙節，有
    桃園縣衛生局不法藥物尿液檢定書二紙、桃園縣警察局平鎮分局被採尿人姓名編
    號對照表等附卷可稽；而前開扣案之海洛因一小包，經送請法務部調查局鑑驗結
    果，確係海洛因無訛，其中海洛因淨重０．九三公克，包裝重０．二三公克，有
    法務部調查局鑑定通知書乙紙附卷可參，足證被告之自白與事實相符。又被告於
    八十八年間，因施用毒品案件，由本院以八十八年度毒聲字第七七二號裁定送觀
    察、勒戒後，認無繼續施用毒品之傾向，由臺灣桃園地方法院檢察署檢察官於八
    十八年二月二十六日以八十八年度偵字第一六八八號為不起訴處分確定之事實，
    有上開不起訴處分書在卷可稽。而被告嗣又因施用第二級毒品案件，再經本院以
    八十八年度毒聲字第五四三一號裁定送觀察、勒戒後，認有繼續施用毒品之傾向
    ，由本院以八十八年度毒聲字第七一八三號裁定令入戒治處所施以強制戒治，並
    經臺灣桃園地方法院檢察署檢察官以八十八年度偵緝字第一一七一號向本院聲請
    簡易判決處刑，經本院桃園簡易庭於八十九年一月十九日以八十九年度桃交簡字
    第六一號判決判處有期徒刑六月確定，經移送執行，於九十年八月二十日保外就
    醫等事實，亦有臺灣桃園地方法院檢察署八十八年度偵緝字第一一七一號起訴書
    、本院八十九年度桃交簡字第六一號判決書各乙份、臺灣高等法院被告全國前案
    紀錄表、臺灣桃園地方法院檢察署刑案資料查註紀錄表等附卷足憑，綜上所述，
    本案事證明確，被告犯行堪予認定。
二、核被告甲○○所為，係犯毒品危害防制條例第十條第一項之施用第一級毒品罪。
    被告持有第一級毒品海洛因之低度行為應為施用之高度行為所吸收，不另論罪。
    被告先後多次施用第一級毒品海洛因之行為，時間緊接，所犯構成要件相同，顯
    係基於概括之犯意為之，應依連續犯之規定以一罪論，並依法加重其刑。爰審酌
    被告犯罪之動機、目的、方法及其前經觀察、勒戒、強制戒治後，復仍再行施用
    毒品，戕害己身，顯無悔改之意及其犯後坦承犯行之態度等一切情狀，量處如主
    文所示之刑。扣案之海洛因一小包（淨重０．九三公克，包裝重０．二三公克）
    ，為毒品危害防制條例所規範之第一級毒品；另殘餘海洛因之夾鍊袋一個，因其
    內海洛因無法析離，均應依同法第十八條第一項前段規定宣告沒收銷燬之。至扣
    案之針筒一支，為被告所有供施用海洛因所用之物乙節，業據被告供述在卷，爰
    依刑法第三十八條第一項第二款之規定，宣告沒收之。
三、公訴意旨雖認被告自九十年八月二十日保外就醫後迄同年十月前之該段時間，即
    有施用第一級毒品海洛因之犯行，惟被告於本院訊問時否認上情，而被告雖於偵
    訊中曾供稱自九十年八月出所後即開始施用毒品安非他命及海洛因，惟卷內並無
    該段時間內被告曾施用海洛因之相關補強證據，自不得以被告前開具瑕疵之自白
    ，而遽認其於事實欄所述九十年十月初之前，亦有施用第一級毒品海洛因之犯行
    ，此外，復查無其他積極證據足認被告就此部分確有公訴人所指訴之犯行，惟因
    公訴人認此部分與前開起訴並經本院判決有罪部分，有連續犯之裁判上一罪關係
    ，故就此部分，爰不另為無罪之諭知，併此敘明。
據上論斷，應依刑事訴訟法第二百九十九條第一項前段，毒品危害防制條例第十條第
一項、第十八條第一項前段，刑法第十一條前段、第五十六條、第三十八條第一項第
二款，判決如主文。
本案經檢察官郭靜文到庭執行職務。
中        華        民        國    九十一    年    十    月    三十一  日
                                臺灣桃園地方法院刑事第六庭
                                    法  官  林曉芳
右正本證明與原本無異。
如不服本判決，應於判決送達後十日內向本院提出上訴狀( 應附繕本 )，上訴於
臺灣高等法院。
                                    書記官  巫孟蓉
中        華        民        國    九十一    年    十一  月     十一   日
附論罪科刑依據之法條
毒品危害防制條例第十條
施用第一級毒品者，處六月以上五年以下有期徒刑。
施用第二級毒品者，處三年以下有期徒刑。
毒品危害防制條例第十八條
查獲之毒品及專供製造或施用毒品之器具，不問屬於犯人與否，均沒收銷
燬之。但合於醫藥或研究之用者，得不予銷燬。
前項合於醫藥或研究用毒品或器具之管理辦法，由法務部會同行政院衛生
署定之。
